# 每股收益的计算分母是否要扣除

提问人：574086997 时间：2020-03-17 08:05:32
请教陈版：
公司通过信托回购了部分股票准备用于员工股权激励，该股权激励计划尚未执行，员工名单尚未拟定，目前该部分股票由信托持有，会计处理是按照购买原始成本冲减权益科目。因为该部分股份目前属于流通股，可以正常接收分红，因此我们在计算每股收益时未将其从股数中扣除，仍旧是按照归母净利润/流通在外的股份数来算。
请教陈版，这种计算方式是否是可行的？

回答人：chenyiwei
不恰当，该信托是专为实施股权激励而设立，因此属于本企业控制的结构化主体，应纳入本企业的合并报表范围。
在本企业合并报表层面，信托持有本公司股份视同库存股。所以其所持股份的加权平均数应从发行在外股份数量中扣除；本企业对其分红与信托的分红收益也应进行抵销处理。